---
title: "Your Document Title"
author: "Document Author"
date: "`r Sys.Date()`"
output:
  prettydoc::html_pretty:
    theme: architect
    highlight: github
---

Analisi Plot :
1. Jumlah Hostel di setiap kota
2. perbandingan harga startfrom hotel 
3. pembagian rating band hotel di setiap kota
4. perbandingan "valueformoney" dengan "summary score"
5. apakah penilaian variabel "fasilitas" ada hubungan dengan kualitas "staff"
6. apakah "distance" berhubungan dengan nilai "location"


Read Data :
```{r}
library(tidyverse)
library(ggplot2)
```

```{r}
hostel <- read_csv("Hostel_data.csv")
```

Cleaning :
```{r}
hostel$rating.band <- as.factor(hostel$rating.band)
hostel$City <- as.factor(hostel$City)
```


Analisis 1 :
```{r}
h.count <- hostel %>% 
  group_by(City) %>% 
  summarise(city_hostel_count = n()) %>% 
  ungroup()

ggplot(h.count, aes(x = City, y = city_hostel_count))+
  geom_col(aes(fill = city_hostel_count)) +
  labs(x = NULL,
       y = NULL,
       title = "Hostel in Japan")
```


Analisis 2:
```{r}
h.price <- hostel %>% 
  filter(City == "Tokyo") %>% 
  group_by(price.from) %>% 
  summarise(hostel.price = n()) %>% 
  ungroup() %>% 
  gather(key, value, -price.from) %>% 
  mutate(text = paste("price", ":",price.from,",", "total", ":", value))

h.price.pl <- ggplot(h.price, aes(x = value, y = price.from, text = text))+
  geom_jitter(aes(col = price.from))+
  theme(legend.position = "none")+
  theme_bw()+
  labs(x = NULL,
       y = NULL,
       title = "Hostel Starting Price each City")

ggplotly(h.price.pl, tooltip = "text")
```


Analisis 3:
```{r}
h.rating <- hostel %>% 
  filter(City == "Hiroshima") %>% 
  group_by(rating.band) %>%
  summarise(rating = n()) %>% 
  ungroup() %>% 
  gather(key, value, -rating.band) %>% 
  mutate(text = paste(rating.band, ":", value))

h.rating.pl <- ggplot(h.rating, aes(x = rating.band, y = value, text = text))+
  geom_point(aes(size = value, col = value))+
  theme(legend.position = "none")+
  theme_bw()+
  labs(x = NULL,
       y = NULL,
       title = "Hostel Rating each City")

ggplotly(h.rating.pl, tooltip = "text")
```


```{r}
h.score <- hostel %>% 
  select(City, rating.band, summary.score, valueformoney) %>% 
  filter(rating.band == "Fabulous") %>% 
  group_by(City) %>% 
  summarise(summary.score = round(mean(summary.score),2),
            value.for.money = round(mean(valueformoney),2)) %>% 
  ungroup() %>% 
  gather(key, value, - City) %>% 
  mutate(text = paste(key, ":", value))

h.score.pl <- ggplot(h.score, aes(x = City, y = value, text=text))+
  geom_col(aes(fill = key), position = "dodge") + coord_flip()+
  theme(legend.position = "bottom")+ 
  theme_bw()+
  labs(x = NULL,
       y = NULL,
       title = "Summary Score vs Value For Money")

ggplotly(h.score.pl, tooltip = "text")
```


Analisis Map
```{r}
library(leaflet)
```

```{r}
h.rb <- hostel %>% 
  filter(rating.band == "Rating")

leaflet(data = h.rb) %>% 
  addTiles() %>% 
  addCircles(lng = ~lon,
             lat = ~lat,
             weight = 5,
             radius = ~sqrt(summary.score) * 30,
             popup = ~City,
             fillColor = "transparent",
             highlightOptions = highlightOptions(weight = 10,
                                                 color = "brown",
                                                 fillColor = "green"),
             label = ~hostel.name)
```








